【裁判字號】    99,訴,150
【裁判日期】    990521
【裁判案由】    毒品危害防制條例
【裁判全文】
臺灣板橋地方法院刑事判決               99年度訴字第150號
公  訴  人  臺灣板橋地方法院檢察署檢察官
被      告  乙○○
上列被告因違反毒品危害防制條例案件，經檢察官提起公訴（98
年度偵字第28695 號），本院判決如下：
    主  文
乙○○轉讓第一級毒品，處有期徒刑壹年貳月。扣案之毒品海洛
因鑑餘淨重零點壹柒玖公克沒收銷燬。
    事  實
一、乙○○明知毒品海洛因係毒品危害防制條例第2 條規定之第
    一級毒品，不得轉讓，竟基於轉讓第一毒品海洛因之犯意，
    於民國98年10月15日上午11時多許，在臺北縣三重市○○街
    458 巷2 號7 樓A 室甲○○租屋處，甲○○向其索討毒品海
    洛因施用時，無償轉讓第一級毒品海洛因1 包（驗後淨重0.
    181 公克，鑑驗時取用0.002 公克，驗餘淨重0.179 公克）
    予甲○○，以供甲○○施用（所涉施用毒品犯行部分，經檢
    察官偵查後起訴，現由本院另案審理中）。嗣經警方於同日
    下午2 時30分許（起訴書誤載為「50分許」），在甲○○上
    址租處，當場查獲乙○○、甲○○二人，並在甲○○上址租
    處桌上查扣得上開乙○○無償轉讓予甲○○施用之毒品海洛
    因1 包，因而查悉上情。
二、案經臺北縣政府警察局蘆洲分局報請臺灣板橋地方法院檢察
    署檢察官偵查起訴。
    理  由
一、訊據被告乙○○矢口否認有於上揭時地無償轉讓第一級毒品
    海洛因予甲○○施用之犯罪事實，辯稱：伊當天開車至甲○
    ○上址租處，將車還給甲○○時，甲○○有向其索討毒品海
    洛因施用，但伊並無回應，亦無交付海洛因予甲○○，之後
    甲○○要出門，伊與甲○○即被警查獲云云。然查：
    (一)被告乙○○所犯上開犯罪事實，業據被告於警詢、偵查供
      認：當時是甲○○想要施用毒品海洛因而向伊索討，伊分
      給他一些，是沒有代價的；當天上午靠近中午時，伊去甲
      ○○那裡，甲○○因有毒癮正在難過，就跟伊要毒品海洛
      因，沒有要多少，那時伊身上1 包，就直接拿給他，看他
      要多少，在甲○○租處現場查扣的毒品海洛因毛重0.73公
      克1 包，就是伊拿給甲○○的海洛因等語明確（見偵查卷
      9 頁、95頁），並有卷附之臺北縣政府警察局蘆洲分局扣
      押筆錄、查獲現場及扣案毒品照片20張、交通部民用航空
      局航空醫務中心毒品鑑定書、暨扣案之被告轉讓交付甲○
      ○之毒品海洛因1 包（驗後淨重0.181 公克，鑑驗時取用
      0.002 公克，驗餘淨重0.179 公克）等可資佐證。
    (二)被告乙○○雖辯稱上開意旨云云，然依其上開所述，顯亦
      不否認黃慶泰確有於本件上開時地，向其索討毒品海洛因
      施用之事實，至其雖另辯稱其並無回應交付毒品海洛因給
      甲○○施用云云，但查警方確有於上開時地查獲其與甲○
      ○時，在上址甲○○租處桌上同時查扣得其所有交付甲○
      ○之上開毒品海洛因1 包，且經被告於警詢、偵查時均供
      認無訛，另亦經證人甲○○於偵查、審理時均證稱上開查
      扣之毒品海洛因係被告所有屬實（見偵查卷72頁、本院99
      年5 月5 日審判筆錄4 至5 頁）。至證人甲○○於偵查及
      本院審理時雖亦附和被告上開所辯，另證稱：上開查扣之
      毒品海洛因1 包係被告所有，但並未轉讓交付給伊云云，
      惟不僅與其於警詢所述：上開查扣之毒品海洛因1 包係被
      告拿來給伊的等語前後不一（見偵查卷13頁），亦與被告
      上開於警詢、偵查供認該扣案毒品海洛因係其交付給甲○
      ○等語情節不符，且證人甲○○於本院審理作證時，亦無
      法合理說明何以該扣案毒品係被告所有供己施用之毒品，
      於經其向被告索討施用後，已遭被告以勸誡其戒毒為由拒
      絕後，該被告所有之毒品仍在其租處桌上為警查扣，況依
      其所稱，當時被告同有施用毒品習癮，卻以勸誡其戒毒為
      由，拒絕其索討毒品施用云云，亦顯不合常理，堪認證人
      甲○○於本院審理時翻異前詞之證述，其真實性亦顯堪質
      疑，要難採為被告有利之認定。是依上所述，足見被告上
      開所辯，應屬事後畏罪飾卸之詞，自不足取。
    綜上所述，本件事證已臻明確，被告上開犯行堪以認定，應
    予依法論科。
二、核被告乙○○上揭所為，係犯毒品危害防制條例第8 條第1
    項之轉讓第一級毒品罪。其轉讓毒品海洛因前持有毒品之低
    度行為，應為轉讓之高度行為所吸收，不另論罪。爰審酌被
    告犯罪之動機、目的、轉讓毒品情節、數量、所生危害及其
    犯後之態度等一切情狀，量處如主文所示之刑。扣案之被告
    轉讓交付甲○○持有之毒品海洛因驗餘淨重0.179 公克，係
    查獲之毒品，依毒品危害防制條例第18條第1 項前段規定，
    不問屬於犯人與否，應予沒收銷燬；至盛裝上開毒品海洛因
    之包裝袋1 只，則因已經被告轉讓交付甲○○持有，已非被
    告所有之物，無從依毒品危害防制條例第19條第1 項或刑法
    第38條第1 項第2 款等規定，予以宣告沒收，併此敘明。另
    本件警方查獲時，尚查扣有被告所有供施用之毒品海洛因1
    包（驗後淨重0.449 公克，驗餘淨重0.447 公克）、甲基安
    非他命3 包（驗後淨重分別為0.586 公克、1.321 公克、0.
    407 公克，驗餘淨重0.5858公克、1.3208公克、0.4068公克
    ）、海洛因殘渣袋6 只、安非他命吸食器1 組、玻璃球吸食
    器2 個、電子秤1 台、分裝袋1 包、塑膠分裝匙2 支等物，
    均與被告所犯本件轉讓毒品犯行無關或不能證明相關，故均
    不予宣告沒收，附此敘明。
據上論斷，應依刑事訴訟法第299 條第1 項前段，毒品危害防制
條例第8 條第1 項、第18第1 項前段，判決如主文。
本案經檢察官李超偉到庭執行職務
中    華    民    國    99    年    5     月    21    日
                刑事第二庭  審判長法  官  李  釱  任
                                  法  官  陳  正  偉
                                  法  官  彭  全  曄
以上正本證明與原本無異。
如不服本判決應於收受送達後十日內向本院提出上訴書狀，並應
敘述具體理由；其未敘述上訴理由者，應於上訴期間屆滿後二十
日內向本院補提理由書（均須按他造當事人之人數附繕本）「切
勿逕送上級法院」。
                                  書記官  謝  雪  紅
中    華    民    國    99    年    5     月    24    日
附錄本案論罪科刑法條全文：
毒品危害防制條例第8條
轉讓第一級毒品者，處1 年以上7 年以下有期徒刑，得併科新臺
幣1 百萬元以下罰金。
轉讓第二級毒品者，處6 月以上5 年以下有期徒刑，得併科新臺
幣70萬元以下罰金。
轉讓第三級毒品者，處3 年以下有期徒刑，得併科新臺幣30萬元
以下罰金。
轉讓第四級毒品者，處1 年以下有期徒刑，得併科新臺幣10萬元
以下罰金。
前四項之未遂犯罰之。
轉讓毒品達一定數量者，加重其刑至二分之一，其標準由行政院
定之。

司法院資訊處製作；財團法人民間司法改革基金會備份。
